【裁判字號】    89,上易,3
【裁判日期】    890229
【裁判案由】    恐嚇取財
【裁判全文】
臺灣高等法院花蓮分院刑事判決            八十九年度上易字第三號
    上訴人即被告  甲○○
    選任辯護人  邱聰安
右列上訴人即被告因恐嚇取財案件，不服臺灣臺東地方法院八十八年度訴字第二六九
號八十八年十一月十日第一審判決，（起訴案號：臺灣臺東地方法院檢察署八十八年
度偵字第一四五八號），提起上訴，本院判決如左：
    主  文
上訴駁回。
    事  實
一甲○○於民國（下同）八十六年間因違反麻醉藥品管理條例案件，經原審判處有期
  徒刑三月確定，八十七年三月二十三日執行完畢，猶不知悔悟，因女友乙○○提議
  分手，竟萌為自己不法所有之意圖，於八十八年五月二十二日下午二時許，在乙○
  ○上班之臺東市○○街五四三號東方之鑽ＫＴＶ店內，先向乙○○恫稱：「你這條
  命要不要賠我」，並要求新臺幣五萬元之分手費，乙○○即打電話向其母張美月求
  援，甲○○立刻奪取電話筒對張美月嚇稱：「我要將妳女兒送山頭」，並將電話筒
  擲向乙○○頭部，致乙○○受有頭部外傷枕部皮下血腫及左眉部紅腫等傷害，使其
  心生畏懼，嗣甲○○見該處已有他人聞聲探詢，未取得財物即行離去。
二案經乙○○訴由臺東縣警察局移送臺灣臺東地方法院檢察署檢察官偵查起訴。
    理  由
一訊據上訴人即被告甲○○矢口否認有右揭恐嚇取財及傷害犯行，辯稱：伊當時只是
  搶被害人乙○○手中電話，並往她身上丟，不清楚有無丟到她，但並無恐嚇要錢，
  亦無接過電話對張美月說恐嚇之語云云。然查右開事實，迭據告訴人即被害人乙○
  ○於警訊及偵審中指訴甚詳，核與證人張美月及在場目擊耳聞之證人黃淑女、林威
  虎各於警訊或偵審中證述情節相符，並有診斷證明書附卷可稽及當場錄影之錄影帶
  在案佐證，被告所辯係事後卸責之詞，不足採信。被告犯行，事證明確，堪以認定
  。
二核被告所為，係犯刑法第三百四十六條第三項、第一項恐嚇取財未遂罪及同法第二
  百七十七條第一項傷害罪，二罪具有方法與結果之牽連關係，應從一重之恐嚇取財
  未遂罪處斷，又被告恐嚇取財未得逞，為未遂犯，依刑法第二十六條前段規定減輕
  其刑。又被告於八十六年間，因違反麻醉藥品管理條例案件，經原審判處有期徒刑
  三月確定，於八十七年三月二十三日執行完畢，有臺灣台東地方法院檢察署刑案資
  料查註記錄表可按，茲於刑之執行完畢後，五年內再犯本件有期徒刑以上之罪，為
  累犯，應依法加重其刑。原審依上開法條及刑法第五十五條、第二十六條、第四十
  七條，罰金罰鍰提高標準條例第一條等規定，再審酌被告犯罪之動機、手段，犯罪
  時所受之刺激及其品性、對被害人所生之危害程度及犯罪後態度等一切情狀，量處
  被告有期徒刑十月，認事用法，尚無不合，被告之上訴意旨否認犯罪，核無理由，
  應予駁回。
據上論斷，應依刑事訴訟法第三百六十八條判決如主文。
本案經檢察官翟光軍到庭執行職務。
中    華    民    國      八十九      年      二        月    廿九      日
                             審判長法官  吳  鴻  章
                                   法官  莊  謙  崇
                                   法官  黃  永  祥
右正本證明與原本無異。
本件不得上訴。
                                 書記官  洪  瑞  河
中    華    民    國      八十九      年      二        月    廿九      日


司法院資訊處製作；財團法人民間司法改革基金會備份。
